臺灣新北地方法院刑事裁定
111年度聲字第713號
聲  請  人  臺灣新北地方檢察署檢察官
受  刑  人  莊進益




上列聲請人因對受刑人數罪併罰有2裁判以上，聲請定其應執行
之刑（111年度執聲字第530號），本院裁定如下：
    主  文
莊進益犯如附表所示之罪，所處如附表所載之刑，應執行拘役壹
佰壹拾日，如易科罰金，以新臺幣壹仟元折算壹日。
    理  由
一、本件聲請意旨略以：受刑人莊進益因犯竊盜案件，先後經法
    院判決確定如附表所示，應依刑法第53條、第51條第6款，
    定其應執行之刑，依刑事訴訟法第477條第1項聲請裁定等情
    。
二、按裁判確定前犯數罪者，併合處罰之；數罪併罰，有二裁判
    以上者，依刑法第51條之規定，定其應執行之刑；數罪併罰
    ，分別宣告其罪之刑，宣告多數拘役者，於各刑中之最長期
    以上，各刑合併之刑期以下，定其刑期，但不得逾120日，
    刑法第50條第1項前段、第53條、第51條第6款分別定有明文
    。次按犯最重本刑為5年以下有期徒刑以下之刑之罪，而受6
    月以下有期徒刑或拘役之宣告者，得以新臺幣1千元、2千元
    或3千元折算1日，易科罰金，刑法第41條第1項前段亦有明
    定。又法律上屬於自由裁量事項，尚非概無法律性之拘束，
    在法律上有其外部界限及內部界限。前者法律之具體規定，
    使法院得以具體選擇為適當裁判，此為自由裁量之外部界限
    。後者法院為自由裁量時，應考量法律之目的，法律秩序之
    理念所在，此為自由裁量之內部界限。法院為裁判時，二者
    均不得有所踰越。在數罪併罰而有二裁判以上，應定其應執
    行刑之案件，法院所為刑之酌定，固屬自由裁量事項，然對
    於法律之內、外部界限，仍均應受其拘束（最高法院91年度
    台非字第32號判決意旨參照）。
三、經查，受刑人因犯如附表所示之竊盜等案件，先後經本院為
    各該犯罪事實之審理，並分別判決科處如附表所示之刑確定
    在案。另附表編號2至4所示之罪，前經本院以110年度易字
    第461號判決定其應執行拘役100日確定，此有臺灣高等法院
    被告前案紀錄表、刑事判決書附卷可稽。是本院定其應執行
    刑，不得踰越刑法第51條第6款所定法定之外部性界限，即
    不得重於附表編號1至4所示宣告刑欄之總和（即195日），
    亦應受內部界限之拘束，即不得重於如附表編號1所示之罪
    ，加計如附表編號2至4所示之罪原所定應執行刑之總和（即
    150日），此外，復不得逾刑法第51條第6款但書所規定執行
    拘役120日之上限。茲聲請人以本院為附表所示各該案犯罪
    事實最後判決之法院，聲請定其應執行刑，本院審核卷證結
    果，查無違誤，應予准許，爰酌定其應執行刑如主文所示，
    並諭知易科罰金之折算標準。　　
四、又最高法院刑事大法庭110年度台抗大字第489號裁定意旨固
    然稱「定應執行刑，不僅攸關國家刑罰權之行使，於受刑人
    之權益亦有重大影響，除顯無必要或有急迫情形外，法院於
    裁定前，允宜予受刑人以言詞、書面或其他適當方式陳述意
    見之機會，程序保障更加周全」。然依現行有效之刑事訟訴
    法第477條規定，並未要求法院於裁定前應給予受刑人陳述
    意見之機會，且本院認為定應執行刑實乃係對受刑人甚為寬
    厚之處遇，是以，於尚未修法之前，本院本於職權而為適法
    之裁量已足以保障受刑人之權益，併予敘明。
五、據上論斷，應依刑事訴訟法第477條第1項，刑法第53條、第
    51條第6款、第41條第1項，裁定如主文。　　
中　　華　　民　　國　　111 　年　　3 　　月　　28　　日
                    刑事第二十六庭法  官  黎錦福
上列正本證明與原本無異。
如不服本裁定，應於裁定送達後5日內敘明抗告理由，向本院提
出抗告狀。
                                  書記官  羅采蘋
中　　華　　民　　國　　111 　年　　3 　　月　　28　　日
附表：
受刑人莊進益定應執行刑案件一覽表     編號  1 2       3 罪名  竊盜 竊盜 竊盜 宣告刑  拘役50日，如易科罰金，以新臺幣一千元折算一日 拘役40日，如易科罰金，以新臺幣一千元折算一日 拘役55日，如易科罰金，以新臺幣一千元折算一日 犯罪日期  109/06/09 109/05/23 109/06/25 偵查(自訴)機關年度案號  新北地檢109年度偵字第24175號 新北地檢109年度偵字第32399號 新北地檢109年度偵字第32399號  最後事實審 法院   新北地院   新北地院   新北地院  案號 109年度簡字第5489號 110年度易字第461號 110年度易字第461號  判決日期 109/09/09 110/09/13 110/09/13  確定判決 法院 新北地院 新北地院   新北地院  案號 109年度簡字第5489號 110年度易字第461號 110年度易字第461號  判決確定日期 109/11/12 110/10/27 110/10/27 是否為得易科罰金之案件  是 是      是 備註  新北地檢109年度執字第14803號（已執畢） 新北地檢111年度執字第1321號（編號2至4之罪應執行拘役100日，如易科罰金，以新臺幣一千元折算一日）  

編號  4   罪名  竊盜   宣告刑  拘役50日，如易科罰金，以新臺幣一千元折算一日   犯罪日期  109/07/03   偵查(自訴)機關年度案號  新北地檢109年度偵字第32399號    最後事實審 法院 新北地院    案號 110年度易字第461號    判決日期 110/09/13    確定判決 法院 新北地院    案號 110年度易字第461號    判決確定日期 110/10/27   是否為得易科罰金之案件  是   備註  新北地檢111年度執字第1321號（編號2至4之罪應執行拘役100日，如易科罰金，以新臺幣一千元折算一日）